# 关于劳务互换的处理？

提问人：尹莫西 时间：2012-04-24 21:00:14
手头的一个项目，是个演艺类企业，存在大量的劳务互换业务（用自己演出的票和广告公司交换广告）。收入、广告费全额确认，税也没有少交。现项目组和总审两种意见，就是认同企业的全额确认方式，但要追加审计程序对收入金额是否公允及交易的真实发生进行确认（主要是合同、广告成果、交票记录，再加上对广告商的函证及访谈）；但总审认为不符合收入确认的原则，不能进行确认。
个人不太赞同总审的意见。各位的高见？

回答人：chenyiwei
你参考一下《讲解 2010 》关于广告服务互换的规定。演艺服务和广告服务很大可能是不同质的。因此应当符合按总额法确认收入、结转成本的条件。